【裁判字號】    97,裁,4398
【裁判日期】    970911
【裁判案由】    有關外籍勞工事務
【裁判全文】
最  高  行  政  法  院  裁  定
                                      97年度裁字第4398號
抗  告  人  甲○○○○○○○○.
上列抗告人與相對人行政院勞工委員會間有關外籍勞工事務事件
，對於中華民國97年4月24日臺北高等行政法院96年度訴字第263
0號裁定，提起抗告，本院裁定如下︰
    主  文
抗告駁回。
抗告訴訟費用由抗告人負擔。
    理  由
一、按抗告法院認抗告為不合法或無理由者，應為駁回抗告之裁
    定。
二、抗告意旨略謂：抗告人遂行外交公務須向相對人申請撥用土
    地籌建桃園泰勞會館，與國有財產法第28條規定之情形不同
    ；行政院亦飭令勞委會對本案必須做成行政處分；不作為也
    是一種作為；系爭95年12月28日勞職外字第0950048671號函
    即是行政處分云云，求為廢棄原裁定。
三、本院查：按所謂行政處分者，乃中央或地方機關就公法上具
    體事件所為之決定或其他公權力措施而對外直接發生法律效
    果之單方行政行為，此觀行政訴訟法第4條第1項、訴願法第
    3條第1項規定甚明。至行政機關所為單純事實之敘述或理由
    之說明，既不因該項敘述或說明而生法律效果，即非行政處
    分，人民自不得對之提起訴願或行政訴訟，本院著有44年判
    字第18號判例可資參照。本件相對人以95年12月28日勞職外
    字第0950048671號函，意在說明相對人為協助外勞適應在台
    生活及維護其基本權益，已設置有外籍勞工咨詢服務中心，
    可提供各項諮詢輔導服務。其性質上應屬觀念通知，並未對
    抗告人請求撥用國有土地興建泰勞會館有所准駁，自亦不致
    直接對外發生法律上之效果，應非行政處分甚明。原法院因
    認抗告人提起本件訴訟，不備起訴要件，依行政訴訟法第10
    7條第1項第10款之規定駁回其訴，於法悉無不合。抗告意旨
    徒執前詞，任意指摘原裁定適用法規違誤，求予廢棄，難認
    有理由，應予駁回。另抗告人在原審關於撤銷訴訟部分之訴
    ，既因不合法遭駁回，故原審以其訴之聲明「相對人支付泰
    勞會館規劃費，自民國91年11月29日起至實際支付日止，每
    月新臺幣（下同）5萬元」及起訴後追加請求相對人應「賠
    償抗告人代表人乙○○精神慰撫金自92年4月6日起每月20萬
    元，至清償日止」及「賠償原告業務損害自92年4月6日起每
    月800萬元，至清償日止」部分，因失所附麗，而將抗告人
    之訴駁回，經核於法並無違背。從而，原裁定並無不合，抗
    告論旨，仍執前詞，指摘原裁定違誤，求予廢棄，難認為有
    理由，應予駁回。
四、據上論結，本件抗告為無理由。依行政訴訟法第104條、民
    事訴訟法第95條、第78條，裁定如主文。
中    華    民    國    97    年    9     月    11    日
                    最高行政法院第二庭
                        審判長法官  高  啟  燦
                              法官  王  德  麟
                              法官  黃  清  光
                              法官  黃  合  文
                              法官  廖  宏  明
以  上  正  本  證  明  與  原  本  無  異
中    華    民    國    97    年    9     月    15    日
                              書記官  邱  彰  德


司法院資訊處製作；財團法人民間司法改革基金會備份。
